臺灣花蓮地方法院民事裁定               100年度聲字第93號
聲  請  人  賀春生
相  對  人  中國信託商業銀行股份有限公司
法定代理人  辜濂松
上列當事人間聲請停止停止執行事件，本院裁定如下：
    主  文
本院99年度司執字第19565號執行事件中關於豐濱鄉○○段49建
號併入其他標的合併拍賣之強制執行程序，於本院100年度補字
第207號事件判決確定前應暫予停止。
    理  由
一、按：「有回復原狀之聲請，或提起再審或異議之訴，或對於
    和解為繼續審判之請求，或提起宣告調解無效之訴、撤銷調
    解之訴，或對於第4條第1項第5 款之裁定提起抗告時，法院
    因必要情形或依聲請定相當並確實之擔保，得為停止強制執
    行之裁定」。強制執行法第18條第2項定有明文。
二、本件聲請人以本院99年度司執字第19565 號執行事件中查封
    拍賣之花蓮縣豐濱鄉○○段49號未辦保存登記之建物為其所
    有，業向本院提起第三人異議之訴，為此聲請裁定停止99年
    度司執字第19565號執行事件之強制執行。
三、經本院調取上揭執行卷宗及依聲請人提起第三人異議之訴狀
    審究後，認為本件聲請合於強制執行法第18條第2 項規定，
    應予准許。
四、按法院依上開規定准許停止強制執行所定之擔保金，係備供
    債權人因停止執行所受損害之賠償，其數額應依標的物停止
    執行後，債權人未能即時受償或利用該標的物所受之損害額
    ，或其因另供擔保強制執行所受之損害額定之，最高法院87
    年度台抗字第529 號判決內容可資參照。本件相對人即債權
    人中國信託商業銀行股份有限公司對於債務人林茂榮、許青
    梅、方郁芳聲請執行之債權本金為新台幣（下同）3,717,86
    3 元，聲請人主張執行標的之一即暫編為豐濱鄉○○段49建
    號鐵皮倉庫為其所有，該建物經本院民事執行處囑託鑑定之
    價格僅為52,230元，其他無爭議之執行標的鑑定價格則高達
    6,809,440 元，倘順利拍定後應足以滿足相對人之債權。更
    且本案相對人係執有本院89年度拍字第522 號確定裁定為執
    名義聲請拍賣抵押物，本案爭議之豐濱鄉○○段49建號鐵皮
    倉庫是否為獨立之物，或為抵押效力所及？又何以將呈L 型
    之鐵皮倉庫區分為二，將位於同段581、582、583 地號土地
    之部分併付拍賣，另坐落於同段580、579地號土地上部分則
    不付拍賣，均未據債權人陳報或經本院執行處查明，縱依民
    法第877 條規定得將豐濱鄉○○段49建號併付本案抵押物拍
    賣，債權人亦無就此部分之拍賣價金受償之權利，故本件相
    對人應無因停止此爭議標的之執行而受有之損害，準此本院
    認無命聲請人供擔保之必要即為停止強制執行之裁定。
中    華    民    國   100    年    9     月    22    日
                        臺灣花蓮地方法院民事庭
                                法  官  劉雪惠
以上正本係照原本作成。
如不服本裁定，應於裁定送達後10日內向本院提出抗告狀（應抄
附繕本），並繳納抗告費新臺幣壹仟元。
中    華    民    國   100    年    9     月    22    日
                                書記官  洪美雪